【裁判字號】    99,審訴,256
【裁判日期】    990507
【裁判案由】    搶奪等
【裁判全文】
臺灣新竹地方法院刑事判決             99年度審訴字第256號
公  訴  人  臺灣新竹地方法院檢察署檢察官
被      告  乙  ○
上列被告因傷害等案件，經檢察官提起公訴（99年度偵字第499
、1113號、毒偵字第290 、318 、417 號），經被告於本院準備
程序中，就被訴事實為有罪之陳述，經告知被告簡式審判程序之
旨，並聽取檢察官、被告之意見後，經本院進行簡式審判程序，
本院判決如下：
    主    文
乙○共同犯如附表編號一所示之傷害罪，累犯，處如附表編號一
所示之刑。又犯如附表編號二所示之不能安全駕駛動力交通工具
罪，累犯，處如附表編號二所示之刑。又犯如附表編號三、四、
五所示之施用第二級毒品罪，均累犯，各處如附表編號三、四、
五所示之刑。應執行有期徒刑壹年拾月，如易科罰金，以新臺幣
壹仟元折算壹日；扣案之如附表編號四、五所示之甲基安非他命
吸食器貳組、玻璃球個、挖杓壹支、盛裝甲基安非他命之夾鏈
袋陸個，均沒收之。
    犯罪事實
一、乙○前於民國92年間，因施用第二級毒品案件，經國防部北
    部地方軍事法院於92年12月16日以91年度信裁字第260 號裁
    定送觀察、勒戒後，認無繼續施用毒品之傾向，經國防部北
    部地方軍事法院檢察署軍事檢察官於93年1月9日以92年度偵
    字第496 號為不起訴處分確定。另於93年間，因連續施用第
    二級毒品案件，經本院於93年10月20日以93年度簡上字第78
    號判決判處有期徒刑5月確定，於94年4月23日縮刑期滿執行
    完畢。
二、詎乙○仍不知悔悟，分別為下列犯行：
（一）其與楊惠玲、及真實姓名年籍不詳楊惠玲之女性友人（另
      由警方偵辦中）共同基於傷害人身體之犯意聯絡，於如附
      表編號一所示之時間、地點，以如附表編號一所示之方式
      ，傷害甲○○，造成如附表編號一所示之結果。
（二）其明知飲酒後其控制力及注意力均已降低致達無法安全駕
      駛動力交通工具之程度，如仍駕車行駛於道路上，隨時將
      有致他人於死、傷之危險，於如附表編號二所示之時間、
      地點，以如附表編號二所示之方式，飲用酒類而駕駛動力
      交通工具，嗣因警方接獲報案，逮捕乙○，發現其有飲酒
      跡象，並當場測試其呼氣所含酒精濃度達每公升0.63毫克
      ，始悉上情。
（三）其另基於施用第二級毒品甲基安非他命之犯意，先後於如
      附表編號三、四、五所示之時間、地點，以如附表編號三
      、四、五所示之施用方式，分別施用第二級毒品甲基安非
      他命計3 次。嗣分別為警於：（一）98年12月14日，因另
      涉傷害案件，而到案接受調查，經乙○同意採其尿液送驗
      ，結果呈安非他命、甲基安非他命陽性反應，而查悉上情
      。（二）99年1 月21日，同意警方搜索其位於新竹縣尖石
      鄉義興村1 鄰尖石13號之住處，當場扣得乙○所有供施用
      第二級毒品所用之甲基安非他命吸食器1 組、挖杓1 支、
      玻璃球1 個及盛裝甲基安非他命之夾鏈袋6 個；經其同意
      採其尿液送驗，結果呈安非他命、甲基安非他命陽性反應
      ，而查悉上情。（三）99年2 月7 日晚間7 時許，經警於
      其位於新竹縣尖石鄉義興村1 鄰尖石13號之住處執行拘提
      ，經其同意搜索，當場扣得乙○所有供施用第二級毒品所
      用之吸食器1 組、玻璃球1 個。復經其同意採其尿液送驗
      ，結果呈安非他命、甲基安非他命陽性反應，而查悉上情
      。
三、案經甲○○訴由新竹縣政府警察局橫山分局報告臺灣新竹地
    方法院檢察署檢察官偵查起訴。
    理    由
一、程序部分：
    按除被告所犯為死刑、無期徒刑、最輕本刑為3 年以上有期
    徒刑之罪或高等法院管轄第一審案件者外，於前條第1 項程
    序進行中，被告先就被訴事實為有罪之陳述時，審判長得告
    知被告簡式審判程序之旨，並聽取當事人、代理人、辯護人
    及輔佐人之意見後，裁定進行簡式審判程序，刑事訴訟法第
    273條之1第1 項定有明文。本件被告乙○所犯係死刑、無期
    徒刑、最輕本刑為3 年以上有期徒刑以外之罪，其於準備程
    序中就被訴事實為有罪之陳述，經告知簡式審判程序之旨，
    並聽取公訴人及被告乙○之意見後，本院認為適宜進行簡式
    審判程序，合先敘明。
二、認定被告乙○犯行所憑之各項證據：
（一）被告乙○於警詢、偵查中之供述及本院準備程序及簡式審
      判程序時坦承不諱。其稱略以：伊因為喝了酒，於98年11
      月26日晚間10時許，在新竹縣尖石鄉義興村1 鄰尖石13號
      住處，與其母之同居男友告訴人甲○○發生口角，伊先用
      椅子毆打告訴人甲○○，復以拳頭毆打告訴人甲○○左眼
      及身體，告訴人陳宗明逃出屋外後，伊繼續毆打告訴人甲
      ○○，致告訴人甲○○受有左側紅眼、臉部多處挫傷、撕
      裂傷及右手腕、雙側下肢擦傷及右側胸傷口等傷害；伊又
      於99年2 月2 日中午12時許，在新竹縣橫山鄉○○村○○
      道河堤上和朋友一起喝酒，伊喝了保力達2 、3 瓶，喝到
      差不多1 點多快2 點，騎機車往橫山鄉○○街○ 段135 號
      雜貨店方向行駛；伊又分別於於98年12月12日某時許、99
      年1 月21日下午某時許及99年2 月6 日上午8 時許，在新
      竹縣尖石鄉義興村1 鄰尖石13號之住所、新竹市綽號「阿
      華」之成年人家中及上開住所，以將第二級毒品甲基安非
      他命置於吸食器內燒烤後吸取煙霧之方式，分別施用第二
      級毒品甲基安非他命共3 次等語（見99年度偵字第499 號
      偵查卷第4 至6 、36、37、50頁、99年度偵字第1113號偵
      查卷第12、13、46、47頁、51頁背面、86頁、99年度毒偵
      字第318 號偵查卷第6 、17頁、99年度毒偵字第417 號偵
      查卷第5 、6 、21、22頁、99年度毒偵字第290 號偵查卷
      第12、13、35、36頁、本院卷第30頁背面、35至38頁）。
（二）告訴人甲○○於警詢、偵查中所為之指述稱：他於98年11
      月26日晚間10時許，在新竹縣尖石鄉義興村1 鄰尖石13號
      同居人陳珍妮住處，因為被告乙○當日帶2 名女子回家，
      他唸了被告乙○說：怎麼這麼晚回家，吵到我不用睡覺。
      被告乙○於是用椅子砸他身體，並且用拳頭打他的左眼跟
      身體很多地方，當他為了躲避而跑出去馬路的時候，被告
      乙○帶回來的2 名女子從左右就抱住他，讓被告乙○繼續
      毆打他等語（見上開第499 號偵查卷第22、23、55頁）。
（三）證人陳珍妮於警詢、偵查中所為之證述稱：她於案發的時
      候在新竹縣尖石鄉義興村1 鄰尖石13號住處臥室內，聽到
      告訴人甲○○在客廳口頭念被告乙○：這麼晚回家還帶2
      個女的，我晚上是又不用睡覺了嗎。被告乙○聽了很不高
      興的說：我回來又怎樣了。她就趕快到客廳，看到被告乙
      ○拿方形的木椅毆打告訴人甲○○，她就把被告乙○推開
      ，告訴人甲○○就往房外跑，被告乙○就拿著椅子追到外
      面，由那2 名女子把告訴人甲○○抱住，讓被告乙○繼續
      毆打告訴人甲○○等語（見上開第499 號偵查卷第46、47
      頁、本院卷第30頁背面）。
（四）行政院國軍退除役官兵輔導委員會竹東榮民醫院98年11月
      26日診斷證明書1 紙，其診斷結果為：告訴人甲○○受有
      左側紅眼、臉部多處挫傷、撕裂傷及右手腕、雙側下肢擦
      傷及右側胸傷口之傷害等情（見上開第499號偵查卷第9、
      10、22 頁）。
（五）新竹縣政府警察局當事人酒精測定紀錄表1 紙（見上開第
      1113號偵查卷第34頁）。
（六）刑法第185條之3案件測試觀察紀錄表、汽機車駕駛人酒後
      生理協調平衡檢測紀錄表及新竹市警察局舉發違反道路交
      通管理事件通知單各1 份（見上開第1113號偵查卷第35至
      37頁）。
（七）參酌國外認定標準，對於酒精濃度呼氣已達每公升0.55毫
      克或血液濃度達0.11％以上者，肇事率為一般正常人之10
      倍以上，且呈現判斷力嚴重受損、體能與精神協調力受損
      等情（有法務部88年5 月18日（88）法檢字第001669號函
      文說明及臺灣高等法院檢察署88年11 月彙編之刑法第185
      條之3 酒後駕車「不能安全駕駛」認定標準之相關論文資
      料可資足參），而本件被告乙○之呼氣所含酒精濃度測試
      結果既高達每公升0.63毫克，且查獲後命其而用筆在兩個
      同心圓之間的0.5公分環狀帶內，畫另1個圓，則呈現畫圓
      圈不完整、不連續或畫在指定範圍外等情事等情，此有員
      警製作之汽機車駕駛人酒後生理協調平衡檢測紀錄表等附
      卷足資佐憑，堪認被告乙○於飲酒後顯已達不能安全駕駛
      之程度。
（八）新竹縣政府警察局橫山分局毒品犯罪嫌疑人尿液採驗作業
      管制紀錄共3 份、詮昕科技股份有限公司98年12月25日、
      99年2月5日、99年3月1日尿液檢驗報告（報告編號：8C18
      0059、00000000、00000000）各1 份在卷可參（見上開第
      318號偵查卷第8、9頁、第417號偵查卷第13、14頁、第29
      0 號偵查卷第41、42頁）：被告乙○分別於98年12月14日
      、99年1 月21日及99年2月8日在新竹縣警察局橫山分局尖
      石分駐所、偵查隊內所採集之尿液經送詮昕科技股份有限
      公司以氣相層析質譜儀分析法檢驗後，確呈安非他命、甲
      基安非他命陽性反應，其濃度分別為1313ng /ml、4472ng
      /ml；3576ng/ml、28790ng/ml；5357ng /ml、12094ng/ml
      ，各逾閾值濃度（均為500 ng/ml）2倍、8倍；7倍、57倍
      ；10倍、24倍有餘等情，分別佐證被告乙○於98年12月14
      日、99年1 月21日、99年2月8日採尿時起往前回溯96小時
      內之某時應有施用第二級毒品甲基安非他命共3 次之犯行
      ，且核與被告乙○所為之自白相符。
（九）新竹縣政府警察局搜索扣押筆錄、同意搜索書、扣押物品
      目錄表、扣押物品清單各1 份、搜索照片5 張等（見上開
      第417 號偵查卷8 至14、25至28頁）；新竹縣政府警察局
      橫山分局搜索扣押筆錄、自願受搜索同意書、扣押物品目
      錄表、扣押物品清單、臺灣新竹地方法院檢察署檢察官拘
      票各1 份、搜索照片8 張等（見上開第290 號偵查卷14至
      18、2 1 至24、31、37頁）。
（十）按：
  １、毒品危害防制條例於92年7月9日修正公布，自93年1月9日
      施行，其中第20條、第23條將施用毒品之刑事處遇程序，
      區分為「初犯」及「五年內再犯」、「五年後再犯」。依
      其立法理由之說明：「初犯」，經觀察、勒戒或強制戒治
      後，應為不起訴處分或不付審理之裁定；經觀察、勒戒或
      強制戒治執行完畢釋放後，「五年內再犯」者，因其再犯
      率甚高，原實施之觀察、勒戒及強制戒治既已無法收其實
      效，爰依法追訴或裁定交付審理。至於經觀察、勒戒或強
      制戒治執行完畢釋放後，「五年後再犯」者，前所實施之
      觀察、勒戒或強制戒治已足以遮斷其施用毒品之毒癮，為
      期自新及協助其斷除毒癮，仍適用「初犯」規定，先經觀
      察、勒戒或強制戒治之程序。從而依修正後之規定，僅限
      於「初犯」及「五年後再犯」2 種情形，始應先經觀察、
      勒戒或強制戒治程序。倘被告於5 年內已再犯，經依法追
      訴處罰，縱其第3次（或第3次以上）再度施用毒品之時間
      ，在初犯經觀察、勒戒或強制戒治執行完畢釋放5 年以後
      ，已不合於「五年後再犯」之規定，且因已於「五年內再
      犯」，顯見其再犯率甚高，原實施觀察、勒戒或強制戒治
      ，已無法收其實效，即應由檢察官或少年法院（地方法院
      少年法庭）逕行依法追訴或裁定交付審理（最高法院95年
      度第7次刑事庭會議意旨參照）。
  ２、被告乙○前於92年間，因施用第二級毒品案件，經國防部
      北部地方軍事法院於92年12月16日以91年度信裁字第260
      號裁定送觀察、勒戒後，認無繼續施用毒品之傾向，經國
      防部北部地方軍事法院檢察署軍事檢察官於93年1 月9 日
      以92年度偵字第496 號為不起訴處分確定。另於93年間，
      因連續施用第二級毒品案件，經本院於93年10月20日以93
      年度簡上字第78號判決判處有期徒刑5 月確定，於94年4
      月23日縮刑期滿執行完畢等情，有臺灣高等法院被告前案
      紀錄表、刑案資料查註紀錄表及全國施用毒品案件紀錄表
      各1 份在卷可證。是以被告乙○既於前開強制戒治執行完
      畢釋放後5 年內，再犯施用毒品案件，並經依法追訴處罰
      ，縱其於強制戒治執行完畢釋放後之5 年後再犯本件施用
      第二級毒品犯行，徵諸前開最高法院95年度第7 次刑事庭
      會議決議意旨，仍應依法予以論罪科刑。
（十一）綜上，本件事證業臻明確，被告乙○上揭犯行至堪認定
      ，應依法予以論科。
三、論罪科刑：
（一）論罪：
  １、核被告乙○於附表編號一、二所為，分別係犯刑法第277
      條第1項之傷害罪、第185條之3 之酒後駕車公共危險罪。
  ２、另被告乙○於附表編號三、四、五，先後3 次施用第二級
      毒品甲基安非他命之犯行，均係犯毒品危害防制條例第10
      條第2 項之施用第二級毒品罪；被告乙○持有第二級毒品
      甲基安非他命後，進而施用，其持有之低度行為應為施用
      之高度行為所吸收，不另論以持有第二級毒品罪。
  ３、共同正犯：被告乙○與與楊惠玲、真實姓名年籍均不詳之
      楊惠玲之女性友人間，就上開傷害之犯行，有犯意之聯絡
      及行為之分擔，為共同正犯。
  ４、數罪併罰：被告乙○所犯上開各罪，其犯意各別、行為互
      殊，罪名亦不相同，自應予分別論罪，合併處罰。
（二）累犯：被告乙○前於93年間，因連續施用第二級毒品案件
      ，經本院於93年10月20日以93年度簡上字第78號判決判處
      有期徒刑5月確定，於94年4月23日縮刑期滿執行完畢等情
      ，有臺灣新竹地方法院檢察署刑案資料查註紀錄表及臺灣
      高等法院被告前案紀錄表各1份在卷足按，其於5年以內再
      犯本件有期徒刑以上之5 罪，均為累犯，應依刑法第47條
      第1項規定加重其刑。
（三）量刑：爰審酌被告乙○除有上開構成累犯事由之前案紀錄
      外，另有竊盜罪之刑事前科，此有臺灣高等法院被告前案
      紀錄表附卷可據，足徵其素行非佳，亦未見悔改，其與告
      訴人甲○○原即熟識，竟因細故而毆打告訴人甲○○，致
      告訴人甲○○身體受有多處傷害，顯見其自我情緒控制能
      力薄弱，且告訴人甲○○不願原諒被告乙○，致雙方迄今
      無法成立和解；又其於飲酒後已不能安全駕駛，仍不顧公
      眾之安危，駕駛動力交通工具於公眾往來之道路，影響交
      通安全；另3度違犯毒品危害防制條例第10條第2項之罪，
      無視於毒品對於自身健康之戕害及國家對於杜絕毒品犯罪
      之禁令；惟考量被告乙○犯後均坦承犯行，態度尚可；酒
      後駕車幸未釀成災害；又施用毒品係自戕行為，犯罪手段
      平和，亦未因此而危害他人，所生損害非大並參諸施用毒
      品者均有相當程度之成癮性及心理依賴，其犯罪心態與一
      般刑事犯罪之本質並不相同，應側重以適當之醫學治療及
      心理矯治處遇為宜，故分別量處如主文所示之刑，併定其
      應執行刑及諭知易科罰金之折算標準，以示懲儆。
（四）沒收：至扣案如附表編號四、五之甲基安非他命吸食器2
      組、玻璃球3 個、挖杓1 支、盛裝甲基安非他命夾鏈袋6
      個，均係被告乙○所有且供其第二級毒品甲基安非他命所
      用之物（見上開第290 偵查卷第35頁、本院卷第30頁背面
      、37頁），業據被告乙○供承在卷，爰依刑法第38條第1
      項第2 款規定，均宣告沒收之。
據上論斷，應依刑事訴訟法第273 條之1 第1 項、第299 條第1
項前段，毒品危害防制條例第10條第2 項，刑法第28條、第11條
前段、第277 條第1 項、第185 條之3 、第47條第1 項、第51條
第5 款、第41條第1 項前段、第2 項、第8 項、第38條第1 項第
2 款，刑法施行法第1 條之1 第1 項，判決如主文。
本案經檢察官洪期榮到庭執行職務
中    華    民    國    99    年    5     月    7     日
                  臺灣新竹地方法院刑事第九庭
                              法  官    劉兆菊
以上正本證明與原本無異。
如不服本判決應於收受判決後10日內向本院提出上訴書狀，並應
敘述具體理由。其未敘述上訴理由者，應於上訴期間屆滿後20日
內向本院補提理由書(均須按他造當事人之人數附繕本)「切勿逕
送上級法院」。
中    華    民    國    99    年     5    月     7    日
                              書記官    林兆嘉
附錄本案論罪科刑實體法條全文：
中華民國刑法第277條
傷害人之身體或健康者，處 3 年以下有期徒刑、拘役或 1 千元
以下罰金。
犯前項之罪因而致人於死者，處無期徒刑或 7 年以上有期徒刑；
致重傷者，處3 年以上10年以下有期徒刑。
刑法第185條之3
服用毒品、麻醉藥品、酒類或其他相類之物，不能安全駕駛動力
交通工具而駕駛者，處1年以下有期徒刑、拘役或科或併科15萬
元以下罰金。
毒品危害防制條例第10條
施用第一級毒品者，處6月以上5年以下有期徒刑。
施用第二級毒品者，處3年以下有期徒刑。
附表：
┌─┬───┬────┬────┬────────────┬────────┐
│編│被害人│犯罪日期│犯罪地點│  犯罪行為及所生結果    │主文罪名及宣告刑│
│號│      │        │        │                        │                │
├─┼───┼────┼────┼────────────┼────────┤
│一│甲○○│98年11月│新竹縣尖│先用椅子毆打甲○○，復以│乙○共同犯傷害罪│
│  │      │26日晚間│石鄉義興│拳頭毆打甲○○左眼及身體│，累犯，處有期徒│
│  │      │10時許  │村1鄰尖 │，甲○○逃出屋外後，由楊│刑陸月；如易科罰│
│  │      │        │石13號紀│惠玲及楊惠玲之女性友人2 │金，以新臺幣壹仟│
│  │      │        │偉住所  │人分別抓住甲○○左右兩側│元折算壹日。    │
│  │      │        │        │，由乙○出手毆打甲○○，│                │
│  │      │        │        │致甲○○受有左側紅眼、臉│                │
│  │      │        │        │部多處挫傷、撕裂傷及右手│                │
│  │      │        │        │腕、雙側下肢擦傷及右側胸│                │
│  │      │        │        │傷口等傷害              │                │
├─┼───┼────┼────┼────────────┼────────┤
│二│      │99年2月2│新竹縣橫│在新竹縣橫山鄉內灣村外環│乙○犯不能安全駕│
│  │      │日中午1 │山鄉○○○道河堤上飲用保力達3瓶及 │駛動力交通工具罪│
│  │      │時許    │村水排頭│啤酒約3瓶，已達不能安全 │，累犯，處有期徒│
│  │      │        │產業道路│駕駛動力交通工具之程度，│刑月，如易科罰│
│  │      │        │        │仍於同日中午1時許自駕駛 │金，以新臺幣壹仟│
│  │      │        │        │車號JUE—332號重型機車，│元折算壹日。    │
│  │      │        │        │往新竹縣橫山鄉○○街○ 段│                │
│  │      │        │        │135 號雜貨店方向行駛，並│                │
│  │      │        │        │涉嫌搶奪丙○○○及丁○○│                │
│  │      │        │        │（其所涉搶奪犯行，由本院│                │
│  │      │        │        │另行審結），嗣警方接獲報│                │
│  │      │        │        │案後，於同日下午3 時許，│                │
│  │      │        │        │在新竹縣橫山鄉田寮村水排│                │
│  │      │        │        │頭產業道路上，逮捕乙○，│                │
│  │      │        │        │並當場測試其呼氣所含酒精│                │
│  │      │        │        │濃度達每公升0.63毫克。  │                │
├─┼───┼────┼────┼────────────┼────────┤
│三│      │於98年12│新竹縣尖│乙○基於施用第二級毒品甲│乙○施用第二級毒│
│  │      │月12日某│石鄉義興│基安非他命之犯意，以將第│品，累犯，處有期│
│  │      │時許    │村1鄰尖 │二級毒品甲基安非他命置於│徒刑陸月；如易科│
│  │      │        │石13號之│吸食器（未扣案）點燃後吸│罰金，以新臺幣壹│
│  │      │        │住所    │取煙霧之方式，非法施用第│仟元折算壹日。  │
│  │      │        │        │二級毒品甲基安非他命1次 │                │
│  │      │        │        │。                      │                │
├─┼───┼────┼────┼────────────┼────────┤
│四│      │99年1月 │新竹市綽│乙○基於施用第二級毒品甲│乙○施用第二級毒│
│  │      │21日下午│號「阿華│基安非他命之犯意，以將第│品，累犯，處有期│
│  │      │某時許  │」之成年│二級毒品甲基安非他命置於│徒刑陸月；如易科│
│  │      │        │人家中  │吸食器點燃後吸取煙霧之方│罰金，以新臺幣壹│
│  │      │        │        │式，非法施用第二級毒品甲│仟元折算壹日；扣│
│  │      │        │        │基安非他命1次。於99年1月│案之甲基安非他命│
│  │      │        │        │21日，同意警方搜索其位於│吸食器壹組、玻璃│
│  │      │        │        │新竹縣尖石鄉義興村1鄰尖 │球壹個、挖杓壹支│
│  │      │        │        │石13號之住處，當場扣得紀│、盛裝甲基安非他│
│  │      │        │        │偉所有之甲基安非他命吸食│命夾鏈袋陸個，均│
│  │      │        │        │器1組、挖杓1支、玻璃球1 │沒收之。        │
│  │      │        │        │個及盛裝甲基安非他命夾鏈│                │
│  │      │        │        │袋6 個。                │                │
├─┼───┼────┼────┼────────────┼────────┤
│五│      │99年2月6│新竹縣尖│乙○基於施用第二級毒品甲│乙○施用第二級毒│
│  │      │日上午8 │石鄉義興│基安非他命之犯意，以將第│品，累犯，處有期│
│  │      │時許    │村1 鄰尖│二級毒品甲基安非他命置於│徒刑陸月；如易科│
│  │      │        │石13號之│吸食器點燃後吸取煙霧之方│罰金，以新臺幣壹│
│  │      │        │住所    │式，非法施用第二級毒品甲│仟元折算壹日；扣│
│  │      │        │        │基安非他命1次。於99年2  │案之甲基安非他命│
│  │      │        │        │月7日晚間7時許級經警於其│吸食器壹組、玻璃│
│  │      │        │        │住處拘提到案，並扣得吸食│球貳個，均沒收之│
│  │      │        │        │器1 組、玻璃球2個。     │。              │
└─┴───┴────┴────┴────────────┴────────┘


司法院資訊處製作；財團法人民間司法改革基金會備份。
